臺灣臺南地方法院刑事裁定             100年度聲字第2564號
聲  請  人  臺灣臺南地方法院檢察署檢察官
被      告  高崑友
上列聲請人因被告違反毒品危害防制條例案件（87年度偵字第53
08號），聲請宣告沒收（99年度聲沒字第180號），本院裁定如
下：
    主  文
扣案之第一級毒品海洛因伍包（總淨重捌點伍伍公克）、第二級
毒品甲基安非他命壹包（驗餘淨重點零肆肆公克），均沒收銷
燬之。
    理  由
一、按違禁物得單獨宣告沒收，刑法第40條第2項定有明文；又
    查獲之第一、二級毒品，不問屬於犯人與否，均沒收銷燬之
    ，毒品危害防制條例第18條第1項前段亦有明文。次按海洛
    因、甲基安非他命分屬毒品危害防制條例第2條第2項第1、2
    款所列管之第一、二級毒品，依同條例第11條第1、2項規定
    ，不得持有，故均屬違禁物甚明。
二、本件聲請意旨略以：被告高崑友因施用第一、二級毒品案件
    ，經鈞院裁定送觀察、勒戒後，認無繼續施用毒品之傾向，
    並經檢察官作成不起訴處分確定。扣案被告所持有之第一級
    毒品海洛因5包（合計淨重8.55公克）、第二級毒品甲基安
    非他命1包（驗餘淨重3.044公克）因屬違禁物，爰依前開法
    條規定聲請宣告沒收並銷燬之。
三、經查：本件被告高崑友前因於民國86年11月間起至87年4月
    29 日止，連續施用第一、二級毒品，經臺灣臺南地方法院
    檢察署檢察官以87年度聲觀字第816號向本院聲請裁定將被
    告送勒戒處所觀察、勒戒，經本院以被告前曾因於86年11月
    29日起至87年1月16日止連續施用毒品案件，經本院分別以
    87年度易字第931號、87年度訴字第83號依職權送觀察勒戒
    、認無繼續施用毒品傾向後，均判決免刑確定在案，檢察官
    該次觀察勒戒聲請所主張之被告施用毒品犯行，與前案具備
    連續犯之裁判上一罪關係，且在前案執行觀察勒戒之前，被
    告既已於前案中經執行觀察勒戒，認無繼續施用毒品傾向，
    應認已無再為觀察勒戒之必要，因以87年度毒聲字第892號
    裁定駁回檢察官之聲請確定在案，檢察官嗣後則以87年度偵
    字第5308號就被告該次施用第一、二級毒品犯行作成不起訴
    處分確定等情，業經本院依職權調取臺灣臺南地方法院檢察
    署87年度偵字第5308號全卷核閱無訛，並有臺灣高等法院被
    告前案紀錄表1份在卷可稽，自可認定。又本件扣案疑似海
    洛因毒品5小包（總淨重8.55公克）、疑似安非他命毒品1小
    包（驗前淨重3.053公克、驗餘淨重3.044公克），經分別送
    請法務部調查局、高雄市立凱旋醫院鑑定結果，確認分別含
    有第一級毒品海洛因、第二級毒品甲基安非他命成分，有上
    開二鑑定機關、醫院分別出具之鑑定書各1紙附卷可稽，足
    認上開扣案物分屬毒品危害防制條例所列管之第一級、第二
    級毒品，均屬違禁物，自應依前開法條規定宣告沒收銷燬之
    。另鑑析用罄之海洛因、甲基安非他命部份已不復存在，爰
    不諭知沒收銷燬，附此敘明。
四、爰依毒品危害防制條例第18條第1項前段、刑法第40條第2項
    ，裁定如主文。
中    華    民    國   100    年    12    月    26    日
                  刑事第十一庭  法  官   許嘉容
以上正本證明與原本無異。
如不服本裁定，應於收受送達後5日內向本院提出抗告狀。（應
附繕本）
                                書記官   陳玉芬
中    華    民    國   100    年    12    月    27    日